臺灣高等法院臺中分院刑事裁定
110年度聲字第2891號
聲  請  人  臺灣高等檢察署臺中檢察分署檢察官     
受  刑  人  戴宗宏
上列聲請人因受刑人數罪併罰有二裁判以上，聲請定其應執行之
刑（聲請案號：110年度執聲字第1366號），本院裁定如下：
    主  文
戴宗宏因犯如附表所示各罪所處之刑，應執行有期徒刑參年肆月
，併科罰金新臺幣參萬元，罰金如易服勞役，以新臺幣壹仟元折
算壹日。
    理  由
一、聲請意旨略以：受刑人因詐欺等罪，先後經判決確定如附表
    ，應依刑法第53條、第51條第5款規定，定其應執行之刑，
    爰依刑事訴訟法第477條第1項聲請裁定等語。
二、按數罪併罰，有二裁判以上者，依第51條之規定，定其應執
    行之刑，刑法第53條定有明文。又數罪併罰，分別宣告其罪
    之刑，如宣告多數有期徒刑者，於各刑中之最長期以上，各
    刑合併之刑期以下，定其刑期，但不得逾30年。如宣告多數
    罰金者，於各刑中之最多額以上，各刑合併之金額以下，定
    其金額，刑法第51條第5款、第7款亦分別定有明文。　　
三、經查：
　㈠受刑人戴宗宏因犯附表所示之罪，分別經臺灣臺北地方法院
    及本院判決處如附表所示之刑，均經確定在案，有該案件之
    判決書及臺灣高等法院被告前案紀錄表各1份在卷可稽。又
    受刑人所犯如附表編號1至3、4至6所示之罪，曾經定應執行
    之刑如附表1至3、4至6備註列所示，是本件更定執行刑時，
    應有不利益變更禁止原則之適用，本院應以受刑人所犯原各
    罪之宣告刑為基礎而裁量刑期，惟仍不得較上開各罪曾定之
    應執行刑與其他宣告刑之總和為重（最高法院104年度台抗
    字第778號裁定意旨參照）。
　㈡又定應執行刑，不僅攸關國家刑罰權之行使，於受刑人之權
    益亦有重大影響，除顯無必要或有急迫情形外，法院於裁定
    前，允宜予受刑人以言詞、書面或其他適當方式陳述意見之
    機會，程序保障更加周全（最高法院110年度台抗大字第489
    號大法庭裁定意旨參照）。是本院就檢察官聲請事項已以書
    面通知受刑人於文到7日內具狀陳述意見，該函文已於110年
    11月26日送達至受刑人所在之法務部○○○○○○○○○○○，由其親
    自簽名捺印並收受，經受刑人回覆無意見，此有卷附該函（
    稿）、送達證書、陳述意見調查表可參（見本院卷第131至1
    35頁），已保障受刑人程序上之權益。
　㈢茲聲請人以本院為上開案件犯罪事實最後判決之法院為前揭
    聲請，本院審核各案卷無誤，應予准許，並衡酌受刑人所犯
    如附表所示各罪之犯罪類型，其犯罪態樣、手段、所侵害法
    益及受刑人犯上開各罪之犯罪時間是否相近等情，以判斷受
    刑人所受責任非難重複之程度，再斟酌受刑人犯數罪所反應
    人格特性，暨權衡各罪之法律目的及相關刑事政策，而為整
    體評價後，定其應執行之刑如主文所示。
四、爰依刑事訴訟法第477條第1項，刑法第53條、第51條第5款
    、第7款、第42條第3項，裁定如主文。
中　　華　　民　　國　 110　　年　　12　　月　　8 　　日
            刑事第七庭   審判長法　官  梁  堯  銘
                               法　官  王  鏗  普
                               法　官  羅  國  鴻
以上正本證明與原本無異。
如不服本裁定，應於收受送達後5日內向本院提出抗告書狀（須
附繕本）。因疫情而遲誤不變期間，得向法院聲請回復原狀。

                               書記官  吳  姁  穗 

中　　華　　民　　國　　110 　年　　12　　月　　8 　　日
【附表】受刑人戴宗宏定應執行刑案件一覽表     編號  1 2 3 罪名  三人以上共同詐欺取財 三人以上共同詐欺取財 三人以上共同詐欺取財 宣告刑  有期徒刑1年3月 有期徒刑1年2月 各有期徒刑1年1月 （2罪） 犯罪日期  108年09月24日 108年09月24日 109年09月23日 偵查(自訴)機關年度案號  108年度偵字第25464、25537號、第27080號，109年度偵字第689 、8534、17670號 108年度偵字第25464、25537號、第27080號，109年度偵字第689 、8534、17670號 108年度偵字第25464、25537號、第27080號，109年度偵字第689 、8534、17670號 最後事實審 法院 臺灣臺北地方法院 臺灣臺北地方法院 臺灣臺北地方法院  案號 109年度訴字第557、766號 109年度訴字第557、766號 109年度訴字第557、766號  判決日期 110年06月10日 110年06月10日 110年06月10日 確定 判決 法院 臺灣臺北地方法院 臺灣臺北地方法院 臺灣臺北地方法院  案號 109年度訴字第557、766號 109年度訴字第557、766號 109年度訴字第557、766號  確定日期 110年07月21日 110年07月21日 110年07月21日 是否為得易科罰金之案件  不得易科罰金 不得易服社會勞動 不得易科罰金 不得易服社會勞動 不得易科罰金 不得易服社會勞動 備  註  編號1-3，經定應執行有期徒刑1年10月確定。   
受刑人戴宗宏定應執行刑案件一覽表     編號  4 5 6 罪名  三人以上共同詐欺取財 三人以上共同詐欺取財 三人以上共同詐欺取財 宣告刑  有期徒刑1年3月，併科罰金新臺幣1萬元 各有期徒刑1年2月，併科罰金新臺幣1萬元（2罪） 有期徒刑1年1月，併科罰金新臺幣1萬元 犯罪日期  108年10月21日 108年05月20日 108年05月22日 108年10月21日 偵查(自訴)機關年度案號  臺中地檢109年度偵字第11418號 臺中地檢109年度偵字第11418號 臺中地檢109年度偵字第11418號 最後事實審 法院 臺灣高等法院 臺中分院 臺灣高等法院 臺中分院 臺灣高等法院 臺中分院  案號 110年度金上訴字第838號 110年度金上訴字第838號 110年度金上訴字第838號  判決日期 110年09月09日 110年09月09日 110年09月09日 確定 判決 法院 臺灣高等法院 臺中分院 臺灣高等法院 臺中分院 臺灣高等法院 臺中分院  案號 110年度金上訴字第838號 110年度金上訴字第838號 110年度金上訴字第838號  確定日期 110年10月13日 110年10月13日 110年10月13日 是否為得易科罰金之案件  不得易科罰金 不得易服社會勞動 不得易科罰金 不得易服社會勞動 不得易科罰金 不得易服社會勞動 備  註  編號4-6，經定應執行有期徒刑1年8月，併科罰金新臺幣3萬元確定。